REZA PRAYOGA

0815-4144-0416 | rezaprayg@gmail.com | LinkedIn: reza-prayoga

PROFILE

Seorang lulusan Informatika Universitas Teknokrat Indonesia dengan keahlian dibidang ilmu komputer, saya memiliki minat khusus pada dunia IT. Selain itu saya memiliki ketertarikan dibidang modeling 3D, desain grafis, UI/UX mobile, dan mentoring. Saya memiliki pengalaman organisasi yang menjadi landasan untuk mengebangan karakter saya, terutama dalam hal keterampilan kepemimpinan, kolaborasi profesional dalam tim, dan manajemen proyek.

PENDIDIKAN

Universitas Teknokrat Indonesia

2020 - 2024

Sarjana Komputer, GPA 3.70/4.00

Saya berhasil lulus dan menyelesaikan pendidikan perguruan tinggi dengan tepat waktu selama 4 tahun pada bulan Juli 2024. Selama menempuh pendidikan saya pernah meraih juara satu lomba mobile development pada Teknokrat Academic Expo 2023. Selain itu, saya menjadi bagian dari tim pengembangan metaverse di Universitas Teknokrat Indonesia lebih dari satu tahun.

PENGALAMAN KERJA

PT. Mitra Edukasi Pratama

Agustus - Desember 2023

Game Artist

- Mendesain lima karakter game 2D
- Menganimasikan karakter 2D dengan software Adobe Animate
- Mendesain latar game
- Membuat soundtrack dan sound effect

DISKOMINFOTIK Provinsi Lampung

Juli - September 2023

Teknologi Informasi dan Komunikasi

- Mendesain User interface aplikasi mobile dari Dashboard Lampung menggunakan software Android Studio
- Mendesain icon-icon baru untuk Dashboard Lampung
- Membantu memonitoring jaringan WLAN
- Merekapitulasi data permohonan reset password
- Mengirim surat pemohonan anggaran provinsi

PENGALAMAN ORGANISASI

CoE Metaverse UTI

Maret 2023 - Juli 2024

3D Artist

- Pemateri Metaverse acara Teknokrat Academic Expo 2024
- Melakukan Pengabdian Kepada Masyarakat (PKM) di sekolah dasar dan menengah
- Modeling ruang 3D metaverse

BEM Fakultas Teknik dan Ilmu Komputer

Desember 2022 - Desember 2023

Pubdekdok

- Kepanitiaan acara Teknokrat Academic Expo 2023
- Kepanitiaan acara Wisudawan dua 2022
- Mendesain flayer, sertifikat, dan feeds instagram

PROYEK

- 1. Metaverse Ruang Informasi UTI;
- 2. Augmented Reality (AR) pada ruang Metaverse;
- 3. Metaverse Ruang Sidang Skripsi;
- 4. Game Developer dengan judul The Hero's Journey: Fight for Independence;
- 5. UI/UX aplikasi mobile Dashboard Lampung;
- 6. Pengembang aplikasi Catatan Keuangan.

TAMBAHAN

Soft Skills : Kepemimpinan, Kerja Sama Tim, Berbicara di Depan Umum, Komunikatif, Multitasking, Keterampilan Analitis, Bekerja Profesional, Bertanggung Jawab.

Software: 3D Blender, AutoCAD, SketchUp, Adobe Photoshop, Canva, CorelDraw, CapCut.

Microsoft Office: Ms. Word, Ms. Powerpoint, Ms. Excel.

Bahasa: Indonesia, English.

Pelatihan & Sertifikasi: Troubleshooting Software & Hardware, Jaringan Komputer Dasar, Desain Grafis, Metaverse World.

Penghargaan: Inovation Product Metaverse Development Universitas Teknokrat Indonesia, Juara satu Software Development Mobile Teknokrat Academic Expo 2023.